臺灣高等法院刑事判決　　　　　　　 100年度上易字第1058號
上　訴　人
即　被　告　范文祺
上列上訴人因恐嚇取財案件，不服臺灣桃園地方法院99年度易字
第1049號，中華民國100年2月11日第一審判決（起訴案號：臺灣
桃園地方法院檢察署99年度偵字第26349號），提起上訴，本院
判決如下：
    主  文
上訴駁回。
    理  由
一、按依刑事訴訟法第350條、第361條、第362條、第367條規定
    ，不服地方法院之第一審判決而上訴者，須提出上訴書狀並
    應敘明具體理由，為上訴必備之程式；倘已提出上訴理由，
    但所提非屬具體理由者，則由第二審法院以上訴不合法律上
    之程式判決駁回。而所謂具體理由，必係依據卷內既有訴訟
    資料或提出新事證，指摘或表明第一審判決有何採證認事、
    用法或量刑等足以影響判決本旨之不當或違法，而構成應予
    撤銷之具體事由，始克當之（例如：依憑證據法則具體指出
    所採證據何以不具證據能力，或依憑卷證資料明確指出所為
    證據證明力之判斷如何違背經驗、論理法則）；倘僅泛言原
    判決認定事實錯誤、違背法令、量刑失之過重或過輕，而未
    依上揭意旨指出具體事由，或形式上雖已指出具體事由，然
    該事由縱使屬實，亦不足以認為原判決有何不當或違法者（
    例如：對不具有調查必要性之證據，法院未依聲請調查亦未
    說明理由，或援用證據不當，但除去該證據仍應為同一事實
    之認定），皆難謂係具體理由，俾與第二審上訴制度旨在請
    求第二審法院撤銷、變更第一審不當或違法之判決，以實現
    個案救濟之立法目的相契合，並節制濫行上訴（最高法院97
    年度臺上字第892號判決意旨參照）。次按第二審法院認為
    上訴書狀未敘述理由，依刑事訴訟法第367條但書規定，始
    應定期間命其補正。如認上訴書狀已敘述理由，但其理由非
    屬具體，其所為上訴，即不符上訴之法定要件，自得逕行判
    決駁回，無定期命補正問題（最高法院97年度臺上字第3599
    號判決意旨參照）。
二、經查：
(一)、本件原審判決適用簡式審判程序，以上訴人即被告范文祺於
    原審審理中坦承犯罪事實，並經共犯賴瑞昌於原審審理時供
    承在卷，核與證人即被害人孫彭和妹、陳玉珍、黃宗林、溫
    燕清於警詢及偵查中指訴情節相符，且有監視器翻拍照片、
    內政部警政署反詐騙案件紀錄表、受理刑事案件報案三聯單
    、受理各項案件紀錄表、搜索扣押筆錄、扣押物品目錄表、
    車輛詳細資料報表、通訊監察書暨通訊監察譯文，復有被告
    於民國99年10月13日遭查獲時扣案之0000000000號行動電話
    1 支（含SIM卡1張）可資佐證，認定被告分別於如原判決附
    表編號1至4所示之時間地點（時間分別為：99年7月16日、
    同年月19日、同年月22日、同年月30日），共同犯四個恐嚇
    取財罪，復審酌被告正值青壯，竟不思正當途徑獲取報酬，
    明知政府近年來大力宣導詐騙犯罪之嚴重性，均知曉法律嚴
    禁恐嚇取財犯行，竟為圖不法財物，不思正途，參與恐嚇取
    財犯罪集團，危害社會秩序，造成多數被害人心生恐懼並受
    有金錢損失，所生危害重大，兼衡其犯罪動機、分工參與程
    度，犯罪後坦承犯行有所悔悟，惟迄今尚未與被害人等達成
    和解等一切情狀，分別量處被告有期徒刑8月、8月、7月、7
    月，並定應執行刑有期徒刑2年2月。原審判決已敘述其所憑
    證據、認定理由及量刑依據，從形式上觀察，原判決之採證
    認事、用法或量刑並無任何不當或違法之處。
(二)、被告收受判決後，於100年2月25日提起本件第二審上訴，其
    上訴理由對於原判決採證認事均無爭執，僅以：被告就其所
    犯之罪，於原審自白，希望法院能依法條查檢方第一口供之
    自白，斟酌量刑云云。惟按量刑輕重，係屬事實審法院得依
    職權自由裁量之事項，苟其量刑已以行為人之責任為基礎，
    並斟酌刑法第57條各款所列情狀，而未逾越法定刑度或有濫
    用權限情事，即不得任意指為違法。經查：被告於事後自白
    坦承犯行之態度，業經原審依刑法第57條之規定，於科刑時
    予以審酌，並記明於判決理由（見原審判決第3頁第22行）
    。被告所犯刑法第346條之恐嚇取財罪，法定最低本刑均為
    有期徒刑6月，原審就被告上揭四罪，所處宣告刑各為8月、
    8月、7月、7月，皆已從最低度刑量起，且於定應執行刑時
    ，僅定有期徒刑2年2月，較宣告刑合計之2年6月，尚有一段
    差距，以被告本案犯行之惡劣手法及恐嚇取財欺既遂得手之
    金額（新臺幣＜下同＞20萬元、3萬元、12萬元、4萬5千元
    、5萬元、5萬元，合計49萬5千元）觀之，原審顯已屬從輕
    量刑。被告以上揭空泛之理由，提起上訴，實難認已提出具
    體理由。
三、綜上所述，被告上訴意旨，未依據卷內既有訴訟資料或提出
    新事證，實質指摘或表明第一審判決有何採證認事、用法或
    量刑等足以影響判決本旨之不當或違法，揆諸首揭說明，自
    難謂其上訴書狀已敘述具體理由，被告上訴核屬不合法律上
    之程式，應予駁回，並不經言詞辯論為之。
據上論斷，依刑事訴訟法第367條前段、第372條，判決如主文。
中    華    民    國    100    年    5    月    16    日
                  刑事第十三庭  審判長法  官  曾德水
                                      法  官  楊貴雄
                                      法  官  王復生
以上正本證明與原本無異。
不得上訴。
                                      書記官  陳靜雅
中    華    民    國   100    年    5     月    16    日